臺灣臺中地方法院民事判決　95年度訴字第3188號
原　　　告　己○○
訴訟代理人　劉瑩玲律師
被　　　告　丁○○
　　　　　　乙○○
　　　　　　戊○○
　　　　　　甲○○
　　　　　　丙○○
上五人共同
訴訟代理人　劉思顯律師
上列當事人間請求遷讓房屋事件，本院於民國96年8月28日言詞
辯論終結，判決如下：
    主    文
被告丁○○、乙○○、戊○○、甲○○、丙○○應將如附表編號
1所示門牌號碼臺中市○區○○○路1、2、3號之房屋騰空遷讓返
還原告。
被告丙○○及乙○○應將附表編號2所示門牌號碼臺中市○區○○○路6號及6-1號之房屋騰空遷讓返還原告。
訴訟費用由被告負擔。
本判決第一項於原告以新臺幣捌拾陸萬陸仟元為被告丁○○、乙○○、戊○○、甲○○、丙○○供擔保後，得假執行。但被告丁○○、乙○○、戊○○、甲○○、丙○○以新臺幣貳佰陸拾萬元
為原告預供擔保後，得免為假執行。
本判決第二項於原告以新臺幣貳拾肆萬元為被告丙○○、乙○○
供擔保後，得假執行。但被告丙○○、乙○○以新臺幣柒拾貳萬
元為原告預供擔保後，得免為假執行。
    事實及理由
一、原告起訴主張：(一)緣被告乙○○（原名傅文志）及丁○○於
    民國（下同）76年6月間以伊等所有如附表所示之不動產向
    保證責任臺中市第四信用合作社（下稱臺中四信）設定抵押
    借款，並由訴外人傅炳坤為連帶保證人，嗣經債權人林維建
    設股份有限公司聲請拍賣前揭抵押物，並將如附表所示即門
    牌號碼臺中市○區○○○路1、2、3、6、6-1號未辦理保存
    登記之建物（下稱系爭建物）予以查封拍賣，嗣前揭不動產
    並經原告拍定得標，而於95年7月18日取得權利移轉證書，
    故原告為系爭建物之所有權人。然因前揭忠太東路1、2、3
    號之四層樓建物，係由被告戊○○經營「古早枝仔冰」之商
    號；前揭忠太東路6、6-1號之一層樓建物，則由被告丙○○
    經營「全安汽車商行」，且前揭忠太東路1、2、3、6、6-1
    號房屋之納稅義務人分別為被告丙○○、甲○○、戊○○、
    訴外人梁淑玲（即被告乙○○之前妻）及被告丙○○，故該
    拍賣公告載明系爭建物拍定後不點交。(二)惟系爭建物應係被
    告丁○○於68年間斥資所建，被告丁○○並於86年3月31日
    獨資設立「古早枝仔冰」之商號，登記營業地址為：臺中市
    ○○○路5號1樓，而事實上係於前揭忠太東路1、2、3號房
    屋一樓營業，但於89年11月1日為逃避債權人之追索而將該
    商號負責人變更為被告戊○○；至於「全安汽車商行」則係
    被告乙○○於79年1月13日獨資設立，登記營業地址為：臺
    中市○○○路6號1樓，實際營業地點則擴及忠太東路6-1號1
    樓，被告乙○○亦曾設籍於前揭忠太東路6號，惟為逃避債
    權人之追索而於89年11月7日將「全安汽車商行」負責人變
    更為被告丙○○。(三)被告雖辯稱系爭忠太東路1、2、3號建
    物為被告甲○○、戊○○、丙○○所出資興建，系爭忠太東
    路6、6-1號建物為被告甲○○所出資興建等語，惟被告甲○○係53年5月10日生、被告戊○○乃55年8月5日生，而丙○○則於64年2月4日生；於78年間時，伊等分別為25歲、23歲
    及14歲，難認其等有能力負擔高額之興建費用，且被告甲○○、戊○○、丙○○3人竟無人知悉興建房屋之總價款，亦
    皆不知自己出資之多寡，實悖於經驗法則。況被告甲○○3
    人為被告丁○○之子女，前揭忠太東路1、2、3號建物又在
    被告傳張順之土地上，且係以一棟建物之格局興建，堪認系
    爭房屋為被告丁○○斥資所建，嗣後分別以被告甲○○等人
    為納稅義務人而已。而前揭忠太東路6號及6之1號本為被告
    乙○○所有，並實際由其經營汽車商行，才以其妻梁淑玲為
    名義上之納稅義務人，本院95年訴字第1274號第三人異議之
    訴事件亦已判決認為系爭建物非被告甲○○、戊○○、丙○○所有。(四)被告傳威瑒雖稱於95年10月27日已將戶籍遷至臺
    中市東區○○○○街73號，然戶籍與實際居住情形係二回事
    。且被告乙○○與其他被告間關係緊密，又其仍於前揭忠太
    東路6號及6-1號營業，為求方便，顯有使用前揭忠太東路l
    、2、3號房屋之必要，故原告認被告乙○○仍屬不定時居住
    於前揭忠太東路1、2、3號房屋，自有請其遷讓之必要。且
    前揭忠太東路l、2、3號房屋總面積高達602平方公尺，即18
    2餘坪，空間甚大，足供被告等人使用。綜上所述，原告既
    因拍賣而為系爭建物之所有權人，而被告並無占有系爭建物
    之合法權源，原告自得本於所有權人之地位，依民法第767
    條前段規定，請求被告遷讓系爭房屋等語。並聲明：(1)被告
    等5人應將附表編號1所示門牌號碼臺中市○區○○○路1、2
    、3號等3棟房屋騰空遷讓返還原告。(2)被告丙○○及乙○○
    應將附表編號2所示門牌號碼臺中市○區○○○路6號及6-1
    號房屋騰空遷讓返還原告。(3)願供擔保，請准宣告假執行。
二、被告則以：(一)臺中市政府工務局於76年底因臺中市○○○路
    需拓寬道路而拆除門牌原為臺中市○○路886-1號之建築物
    ，嗣被告甲○○、戊○○、丙○○3人即自行集資於上址重
    新建造三戶獨立之建物，並於79年間經臺中市政府編定門牌
    號碼為臺中市○○○路1、2、3號，迄今忠太東路1號仍以丙○○為納稅義務人，忠太東路2號仍以甲○○為納稅義務人
    ，忠太東路3號仍以戊○○為納稅義務人，是系爭忠太東路1
    至3號建物雖未辦理保存登記，但為被告甲○○、戊○○、
    丙○○所興建，應屬被告甲○○、戊○○、丙○○所有。另
    系爭忠太東路6號鐵架烤漆板一層樓建物，原係被告甲○○
    所出資興建，惟基於手足之情遂將該建物提供予被告乙○○
    經營設立「全安汽車商行」，嗣於89年11月7日年間讓渡予
    被告丙○○經營。因79年間被告甲○○將忠太東路6號建物
    提供給被告乙○○經營設立「全安汽車商行」，並辦理營業
    登記，至於房屋稅賦理應由實際使用人即乙○○負擔較公平
    ，乃約定由乙○○之前妻即梁淑玲擔任納稅義務人。(二)被告
    甲○○等人之先祖父於臺中縣豐原市留有祖產，被告之大伯
    傅銘旗於77年間在祖產上蓋房屋，遂拿錢貼補各房，當時被
    告乙○○、甲○○、戊○○、丙○○均有分到每人新臺幣（
    下同）12萬元。此外，被告甲○○73年間自樹德工專畢業，
    延緩服役三年，期間自行購買15噸貨車並僱請司機靠行營生
    ，已有積蓄，迄於76年1月始入伍，至77年12月退伍繼續工
    作，於79年1月開設全安汽車商行、80年7月開設資本額500
    萬元之隆達小客車租賃有限公司，茍無資力，又如何得以開
    設經營公司行號；被告戊○○74年間於中興高中畢業後即出
    社會兼兩份工作，擁有兩份收入且工作四年未婚，自有積蓄
    ；被告丙○○雖於78年間時年僅14歲，惟因曾分得大伯父傅
    銘旗所貼補各房之12萬元而可與兄姐合資興建上開建物，是
    被告戊○○、甲○○、丙○○3人以多年工作之積蓄及自祖
    產分得之價金合資興建上開建物。且有關系爭建物之興建事
    宜，係委由就讀工業工程科之被告甲○○負責設計、購買材
    料、僱請工人施工及完工後付款，並有證人傅春立、江宗賜
    於本院94年度訴字第637號所為證言，可證系爭忠太東路1、
    2、3號建物乃被告甲○○、戊○○、丙○○所出資興建而為
    原始起造人，系爭忠太東路6、6-1號建物則為被告甲○○所
    獨資興建。(三)系爭建物所坐落之土地曾為抵押權之設定，係
    債務人即被告丁○○首於76年3月24日就其所有臺中市○區
    ○○○段2068建號之建物（即門牌整編前之健行路886-3號
    ，整編後為忠太東路5號）及同段126地號之土地做為共同擔
    保，向臺中四信設定本金最高限額抵押借款250萬元；繼於
    78年2月4日再就同上之擔保物提供擔保，再向臺中四信設定
    最高限額抵押貸款780萬元；嗣再於79年12月20日再提供臺
    中市○區○○○段125之18地號、同段125之19地號土地二筆
    聯同先前之126地號土地及2068建號建物向臺中四信設定本
    金最高限額1840萬元之最高限額抵押權；迨80年6月4日、81
    年6月13日及87年1月23日再由被告丁○○、乙○○提供臺中
    市○區○○○段187之53、187之84、18 7之112號地號土地
    為擔保再向臺中四信先後設定2400萬元及480萬元之二筆最
    高限額抵押權。因此：1.系爭忠太東路1、2、3號建物於78
    年間即已興建於乾溝子段125之19地號及同段126地號土地上
    而存在，苟非因該建物係被告甲○○、戊○○、丙○○所有
    ，而非屬被告即債務人丁○○所有，則為抵押權人之臺中四
    信要無可能於79年12月20日就前開乾溝子段125之19地號及
    同段126地號土地提供抵押前之查估程序中未就上開建物要
    求一併提供抵押之理。2.於79年12月19日及80年6月3日抵押
    權設定契約書雖載明「房屋如未辦理保存登記者，並願一併
    擔保在內，日後如不履行清償債務時願將抵押土地及地上房
    屋一併被拍賣抵償絕無異議」等字樣，惟查，76年3月23日
    及78年2月3日之抵押權設定契約書「聲請登記以外之約定事
    項」欄載中第三點亦載明上開字樣，然當時系爭忠太東路1
    、2、3號建物尚未存在，而仍為上開字樣之記載，顯見上開
    條款應屬定型化契約條款，抵押契約書之當事人於79年間應
    未有將系爭忠太東路1、2、3、6、6-1號等建物作為抵押擔
    保品之意思，否則依常情債權人豈有未將上開建物門牌號碼
    詳載為擔保品之理，而僅以上開字樣概括之，顯違經驗法則
    ，故債權銀行之抵押權應不及於系爭建物。3.又忠太東路1
    、2、3號等建物既非被告丁○○或乙○○所有，被告丁○○
    或乙○○自無權將他人所有之建物列為擔保品之理。因此，
    債權銀行與丁○○、乙○○之抵押權設定契約書「聲請登記
    以外之約定事項」欄載中第三點固有上開字樣之記載，惟仍
    不應包括系爭建物。(四)再者，系爭建物所坐落之土地拍賣前
    固為丁○○所有，惟父母親無償提供土地讓子女興建房屋使
    用之情形亦屢見不鮮，不能僅以土地為被告丁○○所有，即
    推論系爭建物必定為被告丁○○所出資興建。另被告乙○○
    於95年10月底與訴外人李慧結婚，已遷至並居住於臺中市○○○路○街73號，故現今並未有居住於臺中市○○○路1、2
    、3號之事實。原告指稱被告乙○○於忠太東路6號上班，必
    有居住於忠太東路1、2、3號之必然性云云，顯屬推測，不
    足為採等語，資為抗辯。並聲明：(1)原告之訴及假執行之聲
    請均駁回。(2)如受不利判決，願供擔保，請准免為假執行。
三、本件兩造不爭執之事項：
  (一)被告丁○○、甲○○、戊○○及丙○○等4人居住於臺中市
    北區○○○路1、2、3號。
  (二)臺中市西屯區○○○路6號、6-1號目前由被告乙○○及丙○○經營「全安汽車商行」。
四、本件兩造爭執所在厥為：(一)系爭房屋（即門牌號碼臺中市西
    屯區○○○路1、2、3、6、6-1號）之所有權何屬？(二)被告
    乙○○有無居住於系爭忠太東路1、2、3號房屋？茲說明如
    下：
  (一)按拍賣之不動產，買受人自領得執行法院所發給權利移轉證
    書之日起，取得該不動產所有權，債權人承受債務人之不動
    產者亦同。強制執行法第98條第1項定有明文。本件原告主
    張其因拍定而於95年7月18日領得經本院民事執行處核發之
    系爭建物之權利移轉證書乙情，已據本院調閱94年度執字第
    35688號民事執行卷，審認無訛，且縱係違章建築物（即未
    經保存登記者），倘經法院拍賣並由拍定人承買並取得權利
    移轉證書，實務上認為即應認拍定人係該建築物之所有人。
    是原告自95年7月18日起即為系爭建物之所有權人之事實，
    自堪可信為真實。
  (二)被告辯稱系爭忠太東路1、2、3號建物係由被告丙○○、甲○○、戊○○所出資興建，並提出房屋稅繳款書為憑，並援
    引另案（即本院94年度訴字第637號第三人異議之訴事件）
    審理中證人傅春立、江宗賜所為證言。惟按，房屋稅納稅義
    務人，並非必為房屋所有權人，則繳納房屋稅之收據，亦非
    即為房屋所有權之證明（最高法院40年台上字第126號判例
    、70年台上字第3760號判例可資參照）。被告丙○○、甲○○、戊○○雖分別為系爭忠太東路1、2、3號建物房屋稅納
    稅義務人，而有房屋稅單繳款書為憑，惟尚不足以據此證明
    渠等即為實際出資興建上開建物之所有權人。又查，證人傅
    春立於上開第三人異議之訴事件中證稱：「我僅承包木工、
    水泥部分（指台中市○○○路1、2、3號建物），工程款是
    甲○○付給我的，做到哪付到哪，皆以現金給付，是10 多
    年前的事了。是甲○○自己拿圖給我，我照圖施作」、「我
    僅負責施工」、「當時原告之父親有說他沒錢，由其兒子、
    女兒負責」、「沒有跟甲○○之弟妹接觸」、「甲○○說他
    弟妹部分由其全權處理」等語（見本院94年度訴字第637 號
    卷宗94年7月4日言詞辯論筆錄）；證人江宗賜亦證稱：「是
    十幾年前甲○○找我，我所搭蓋（指台中市○○○路1、2
    、3、6、6之1號的鐵架烤漆板），分好幾次搭蓋，因其有好
    幾棟，錢是甲○○付我現金，做好一棟就付，總共付了我20
    幾萬左右」等語（見本院94年度訴字第637號卷宗94年7月4
    日言詞辯論筆錄）。足徵被告丙○○、戊○○並未參與施工
    興建系爭房屋之事宜，僅由被告甲○○與負責木工、水泥施
    作之傅春立及搭蓋鐵架烤漆板之江宗賜接觸處理。然查，系
    爭房屋忠太東路1、2、3號建物係鋼筋混凝土造，再覆蓋烤
    漆板之四層樓房，總面積達602.51平方公尺，為被告於另案
    自承在卷，並有照片附該案卷可稽，非僅木工、水泥及鐵架
    烤漆板之施作即足完成，且系爭房屋鋼筋主體結構之建構、
    地基開挖、打樁、埋管、材料採購等項工程均須耗費人力及
    支出費用，被告僅舉出無關建物主體結構之證人傅春立、江
    宗賜之證詞，顯不足以證明系爭房屋係由被告戊○○、甲○○、丙○○三人所出資興建。
  (三)被告另辯稱系爭房屋之興建，係由被告甲○○自行設計、購
    料、發包、監督及驗收，因甲○○於73年畢業於私立樹德工
    業專科學校之工業工程科，具有建築規劃、設計、發包、購
    料及監工等相當之能力，73年自學校畢業後，先辦理緩徵兵
    役，期間自行購買15噸貨車乙台並僱請司機乙名靠行於中洲
    貨運營生，迄於76年1月間被告甲○○24歲始入伍服役，並
    於77年12月退伍，並於78年間負責系爭建物設計、購買材料
    、僱請工人施工及於完工後付款等建造事宜云云。惟查，被
    告甲○○為53年5月10日出生，就讀工業工程科，固有畢業
    證書可憑，但被告甲○○既非就讀建築科系，所學工業工程
    科系之重點內容縱有工程預算成本之規劃與控制之能力，亦
    與房屋如何設計、結構計算、興建、發包工程等無涉，又其
    自學校畢業後係以貨車營生，亦未從事建築相關工作，隨後
    入伍服役，77年12月退伍後，78年間被告甲○○年僅25歲，
    在毫無任何建築房屋之學、經歷之下，又如何能具有建築規
    劃、設計、發包、購料及監工等相當之能力，而獨立興建系
    爭忠太東路1、2、3號房屋，實難令人置信，再者，被告甲○○亦自承：「（是否會計算建築結構？）我不是很專精，
    但繪畫草圖，如過係機械會畫機械結構圖。」等語（見本院
    96年7月31日言詞辯論筆錄），益見被告甲○○僅就機械繪
    圖熟悉，而對建築結構之計算並不專精，自無法自行繪圖興
    建系爭房屋。況被告甲○○於73年自學校畢業後，尚無資力
    ，如何自行購買15噸貨車乙台？如何有資力僱請司機？何以
    靠貨運行營生之工作所得，無須清償購車款項，而均得作為
    自己之積蓄？是被告甲○○主張其3年工作所得足以興建系
    爭房屋，亦難採信。另原告戊○○為55年8月5日出生、丙○○為64年2月4日出生，均有戶籍謄本影本附於本院94年度字
    第637號民事卷宗可憑。依被告所稱78年間興建系爭房屋時
    ，被告戊○○年僅23歲，雖自稱：「高中畢業後兼職2份工
    作，工作4年才讀大學，工作所得就拿出來給我二哥蓋房子
    」等語，惟據原告戊○○所陳，其於23歲當時應尚在大學就
    讀，並無經濟能力，尚且需要學費、生活費種種開銷，而工
    作4年才讀大學，顯見其經濟狀況並非充裕，工作4年所得支
    應就讀大學之開銷勉強足夠，被告戊○○於78年間應無興建
    房屋之需求及餘力。又被告戊○○雖辯稱以4年工作所得來
    出資興建系爭房屋，但對自己之出資額及何時興建竟表達不
    清楚，顯見系爭房屋之出資並非被告戊○○所支付，而系爭
    房屋興建過程被告戊○○亦未參與，自難僅憑房屋稅單即認
    系爭房屋為被告戊○○所興建。至於被告丙○○於78年間時
    年僅14歲，並無任何經濟能力，遑論有何資力來興建系爭房
    屋，況且被告丙○○尚須法定代理人扶養，並無獨立生活居
    住之可能，自無出資興建房屋自住之理由存在。是被告丙○○僅憑房屋稅單主張系爭房屋為其出資興建，洵無可採。
  (四)被告另辯稱被告戊○○、甲○○、丙○○、乙○○四人曾分
    得大伯父傅銘旗貼補各房之12萬元，全數交由被告甲○○作
    為興建系爭房屋費用云云。經查，被告乙○○固於另案（即
    本院95年度訴字第1274號）證稱：「我們兄弟姐妹4人各分
    到12萬元，那是77、78年要興建房子時分到的，我分到的錢
    ，因為我弟弟甲○○要用錢，所以我就拿給他」等語，惟詢
    及伯父係分別給4人，或是一整筆錢給？乙○○則證稱：「
    我沒有在場，是我父親跟我說的。是祖產，沒有我們的名字
    」等語，又詢及12萬元是何人拿給你的？你父親如何交錢？
    乙○○則證稱：「沒有拿給我，是我父親跟我講這件事，兄
    弟姐妹沒有什麼好計較」、「我不知道，是我父親跟我講這
    件事」等語。足徵被告所稱每人分得12萬元，實際上係其大
    伯父傅銘旗分給被告乙○○等4人之父親（即傅炳坤）取得
    ，並非分給被告乙○○、戊○○、甲○○、丙○○取得，蓋
    繼承祖產之人應為被告乙○○等4人之父親，並非被告乙○○、戊○○、甲○○、丙○○，被告乙○○等4人之父親縱
    使表示被告乙○○、戊○○、甲○○、丙○○每人分得12萬
    元，惟其父親既未將12萬元分別交付被告乙○○、戊○○、
    甲○○、丙○○各人支配，自難認被告乙○○等4人業已取
    得12萬元之所有權。其次，證人傅翌豪於上揭案件中亦證稱
    ：「（問：你們祖父是否有留下遺產，各房都有分到錢，你
    是否知情？）沒有錢，只有土地。也沒有分，現在土地還在
    豐原。」、「…房子由我父親繼承，我父親再貼補給原告的
    父親（指傅炳坤），但是金額我不知道…」、「…錢是拿給
    傅文見（即甲○○）的，我叔叔傅炳坤亦在場，由他們拿回
    去分。」等語，足見金錢係補貼傅炳坤，而非補貼被告甲○○等4人，且當時係由傅炳坤夫妻掌管家中經濟大權，而被
    告乙○○又為長子，實無將款項交予甲○○之理。是被告辯
    稱被告乙○○等4人各以所有之12萬元作為興建房屋出資，
    洵無可採。又被告乙○○證稱兄弟姐妹4人各取得12萬元，
    且被告戊○○、甲○○、丙○○3人均將其所有之12萬元作
    為興建系爭房屋之出資等語，如果屬實，何以作為長兄之乙○○（亦為本院94年執字第35688號強制執行事件債務人）
    未將其所獲得之12萬元作為系爭房屋之出資？雖乙○○稱：
    「因為我有土地，我想那個錢就讓他們蓋房子好了。興建時
    因為他們要用到錢，所以我將我分到錢讓他們先拿去用，等
    到他們有錢再還給我，他們有慢慢在還」等語。惟乙○○所
    有之土地（即北區○○○段187之53號土地）係於80年3 月6
    日登記取得所有權，而被告陳稱係78年間興建系爭房屋，則
    當時乙○○尚未取得前開土地，再者，被告戊○○、甲○○
    、丙○○又如何還款予乙○○，乙○○亦無法回答，是乙○○上開證述顯係藉詞逃避債權人強制執行系爭房屋，應非實
    在。
  (五)被告甲○○另辯稱系爭忠太東路6號、6之1號建物，係其一
    人於78年間所出資興建，搭建完成後即由被告乙○○獨資在
    該址設立「全安汽車商行」營業，因此約定該房屋稅賦由實
    際使用人乙○○負擔較為公平，乃約定由被告乙○○之妻梁
    淑玲擔任納稅義務人，嗣於89年間由被告丙○○接手經營云
    云。經查，系爭忠太東路6-1號及6號之納稅義務人自89年起
    分別為被告丙○○及訴外人梁淑玲，此為兩造所不爭執，惟
    房屋稅納稅義務人，並非必為房屋所有權人，已如前述，則
    被告甲○○主張系爭忠太東路6、6之1號建物為其出資興建
    ，自應就此有利於己之事實，舉證以實其說。然被告甲○○
    僅舉證人傅春立、江宗賜之證詞及畢業證書等項，尚不足以
    證明其具有興建系爭房屋之能力，亦未能證明其工作所得及
    祖產分得之12萬元足以興建系爭房屋，其理由已如前述，茲
    不贅述。再者，系爭忠太東路6、6之1號建物興建完成後，
    一部分由被告甲○○作為租車行（即達隆小客車租賃有限公
    司，80年7月12日核准設立），一部分由被告甲○○之父親
    與乙○○共同經營修車廠（即全安汽車商行，營利事業登記
    證日期79年1月13日）使用，此亦為被告所自承在卷，惟被
    告甲○○於77年12月退伍後，工作所得是否足以作為興建系
    爭房屋之出資，已不無疑問，又系爭房屋於78、79年間興建
    期間，被告甲○○耗費時間、金錢在興建房屋事宜，則如何
    於80年間尚有500萬元之資本額來成立達隆小客車租賃有限
    公司，顯見達隆小客車租賃有限公司應非被告甲○○出資設
    立；而全安汽車商行亦非被告甲○○所經營之事業，而係由
    被告乙○○承繼其父親之技術繼續經營等情，此亦為被告所
    不爭執，則系爭6、6之1號建物既皆非被告甲○○所需使用
    ，難認被告甲○○有出資興建系爭建物之理由存在。
  (六)綜上所述，被告辯稱系爭建物係由被告戊○○、甲○○、丙○○3人出資興建云云，自難採信，則系爭建物之所有人即
    非被告戊○○、甲○○、丙○○3人。
  (七)又所有人對於無權占有其物者，得請求返還之，此即所有物
    返還請求權，該請求權主體為所有人，相對人為無權占有人
    占有人若僅以非無權占有為抗辯者，占有人應就其取得占有
    ，係有正當權源之事實證明之，如不能證明，則應認所有人
    之請求為有理由。查本件被告以系爭建物為被告戊○○、甲○○、丙○○3人出資興建，而認其係有權占有之事實，未
    能舉證證明之，已如前述；另被告乙○○即為本院94年執字
    第35688號強制執行事件債務人，而該強制執行事件之執行
    標的物即包括系爭建物，且原告於95年12月11日所提出之被
    告乙○○之戶籍謄本仍為臺中市○區○○○路6號，甚至本
    院通知被告乙○○、甲○○於96年7月31日上午10時40分開
    庭之通知亦皆係由被告乙○○簽收，而通知寄達地點分別為
    臺中市○區○○○路6號及臺中市○區○○○路2號，此有送
    達證書在卷可稽，足徵被告乙○○就系爭忠太東路1、2、3
    號建物仍有占有使用之情形，是被告乙○○辯稱其已非占有
    系爭忠太東路1、2、3建物之人，自難採信。
五、綜上所述，被告既未能舉證系爭建物為被告戊○○、甲○○
    、丙○○所出資興建，即未取得系爭建物之所有權，則被告
    自無排除原告自上開強制執行事件就如附表所示建物拍定，
    並依法取得之所有權。從而，原告依民法第767條規定，請
    求(1)被告丁○○、乙○○、戊○○、甲○○、丙○○應將如
    附表編號1所示門牌號碼臺中市○區○○○路1、2、3號之房
    屋騰空遷讓返還原告。(2)被告丙○○及乙○○應將附表編號
    2所示門牌號碼臺中市○區○○○路6號及6-1號之房屋騰空
    遷讓返還原告，為有理由，應予准許。
六、本件兩造分別陳明願供擔保，聲請宣告假執行或免為假執行
    ，經核均無不合，爰分別酌定相當之擔保金額准許之。
七、本判決事證已臻明確，兩造其餘攻擊防禦方法，核與本判決
    結果不生響影，爰不逐一論駁，附此敘明。
八、據上論結，本件原告之訴為有理由，依民事訴訟法第78條、
    第390條第2項、第392條第2項，判決如主文。
中　　華　　民　　國　　96　　年　　9 　　月　　14　　日
                  民事第三庭    法  官  夏一
上正本係照原本作成。
如對本判決上訴，須於判決送達後20日內向本院提出上訴狀。
中　　華　　民　　國　　96　　年　　9 　　月　　14　　日
                                書記官  莊玉惠
附表
┌──┬──────┬─────┬──────┬──────┬────┐
│編號│坐落地號    │門牌號碼  │建築式      │建 物 面 積 │拍賣建號│
│    │            │          │            │（平方公尺）│        │
├──┼──────┼─────┼──────┼──────┼────┤
│    │台中市北區  │台中市○區○○○道、店鋪│1層：83.97  │7284    │
│    │乾溝子段    │忠太東路  │、住宅、磚造│2層：157.27 │        │
│ 1  │125-19、126 │1、2、3號 │蓋烤漆、鋼筋│3層：157.27 │        │
│    │地號        │          │混凝土造    │4層：141.05 │        │
│    │            │          │            │騎樓：62.95 │        │
│    │            │          │            │合計：602.51│        │
├──┼──────┼─────┼──────┼──────┼────┤
│    │台中市北區  │台中市○區○○○道、修車│1層：264.25 │7285    │
│    │乾溝子段    │忠太東路  │廠、儲藏室、│騎樓47.25   │        │
│ 2  │126、187-53 │6、6之1號 │鐵架烤漆板  │合計：311.5 │        │
│    │187-84、    │          │            │            │        │
│    │187-112地號 │          │            │            │        │
└──┴──────┴─────┴──────┴──────┴────┘
